臺灣新北地方法院板橋簡易庭小額民事判決
111年度板小字第1972號
原      告  合作金庫商業銀行股份有限公司

法定代理人  雷仲達  


訴訟代理人  魏有翎  
被      告  林智平  
上列當事人間請求清償借款事件，本院於中華民國111年7月4日
言詞辯論終結，判決如下：
    主      文
被告應給付原告新臺幣壹拾萬元，及自民國一一一年三月二十三
日起至清償日止，按週年利率百分之二點零九五計算之利息，暨
自民國一一一年一月二十四日起至清償日止，逾期在六個月以內
部分，按上開利率百分之十，逾期超過六個月部分，按上開利率
百分之二十計算之違約金。
訴訟費用新臺幣壹仟元由被告負擔。
本判決得假執行。
事實及理由
一、原告主張：被告於民國110年6月23日向原告借款新臺幣（下
    同）10萬元整，約定借款期間自110年6月23日起至113年6月
    23日止，前6個月按月付息不還本，自第7個月起依年金法計
    算，按月本息平均攤還，利率按中華郵政股份有限公司二年
    期存款額度未達新臺幣五百萬元定期儲金機動利率加1%機動
    計息（目前為年息2.095%)。借款利息第一年由主管機關補
    貼，第二年起按前列之約定利率計息。逾期未攤還本息時，
    除按本借款放款利率計付之利息外，自逾期之日起六個月以
    内加放款利率百分之十，逾六個月以上者，其超過六個月部
    份加放款利率百分之二十計付違約金。詎被告自111年1月23
    日起應攤還之本息，均未能履約，致主管機關停止補貼利息
    ，目前尚欠本金10萬元整，依借款契約其他約定事項第五條
    第一項第一款約定，借款視為全部到期，被告應立即一次清
    償本金、利息及違約金，為此，爰依消費借貸之法律關係起
    訴求命被告給付等語，並聲明如主文第1項所示。
二、被告於本院111年7月4日言詞辯論時就本件訴訟標的認諾（
    見本院卷第63頁）。
三、本件原告主張之事實，業據其提出借款契約、增補條款契約
    書、放款帳務資料查詢單、利率表等件為證（見本院卷第11
    至22頁），按當事人於言詞辯論時為訴訟標的之捨棄或認諾
    者，應本於其捨棄或認諾為該當事人敗訴之判決，民事訴訟
    法第384條定有明文，查被告於111年7月4日本院言詞辯論時
    就本件訴訟標的認諾（見本院卷第63頁），揆諸前揭規定，
    本院即應本於該認諾為被告敗訴之判決。從而，原告請求被
    告給付如主文第1項所示，為有理由，應予准許。
四、本件係就民事訴訟法第436條之8第1項訴訟適用小額程序所
    為被告敗訴之判決，爰依民事訴訟法第436條之20規定，職
    權宣告假執行。
五、訴訟費用負擔之依據：民事訴訟法第78條。本件訴訟費用額
    ，依後附計算書確定如主文所示之金額。
中　　華　　民　　國　　111 　 年　　7　　月　　15　　日
                  臺灣新北地方法院板橋簡易庭
                    法  官  吳孟竹
      計    算    書
項        目          金      額（新臺幣）      備    註
第一審裁判費               1,000元
合        計               1,000元
上列為正本係照原本作成。
如不服本判決，應於收受送達後20日內以違背法令為理由向本院
提出上訴狀（上訴理由依法應表明一、原判決所違背之法令及其
具體內容。二、依訴訟資料可認為原判決有違背法令之具體事實
。）如於本判決宣示後送達前提起上訴者，應於判決送達後20日
內補提上訴理由書（須附繕本），如未於上訴後20日內補提合法
上訴理由書，法院得逕以裁定駁回上訴。
中　　華　　民　　國　　111  　年　　7　　月　　15　　日
                    書記官  李庭君